---
title: "JJ Loco Tasks | Crossing | Complex"
author: "Ariel Zenouda"
date: "2023-11-09"
output:
 html_document:
   toc: true
   toc_float: true
editor_options: 
  markdown: 
    wrap: 72
---

# SAP - Plan statistique
* Le critère de jugement principal : test de comparaison IOL 1 vs 2. Fisher ou Wilcoxon selon la distribution des données. Variables principales : 
** Crossing : walking_speed, crossing_1_lead_vertical_toe_clearance, crossing_2_lead_vertical_toe_clearance 
** Complex : walking_speed, mean_percentage_brown_pixel, 

# Chunks proces
* Run selected Chunks if TRUE
```{r Chunks process, eval=TRUE, include=FALSE}
Import_library <- "TRUE"
Work_Directory <- "TRUE"
# Crossing
Load_data_crossing <- "TRUE"
Normality_crossing <- "TRUE"
plotbySubj_crossing  <- "TRUE"
plotAllSubj_crossing  <- "TRUE"
TTest_crossing  <- "TRUE"
# Complex
Load_data_Complex <- "TRUE"
Normality_Complex <- "TRUE"
plotbySubj_Complex  <- "TRUE"
plotAllSubj_Complex  <- "TRUE"
TTest_Complex  <- "TRUE"

print(paste("Import library : ", Import_library, sep=''))
print(paste("Work Directory : ", Work_Directory, sep=''))
# Crossing
print("Crossing chunks process : ")
print(paste("Load data Combined Crossing.csv : ", Load_data_crossing, sep=''))
print(paste("Normality test - Shapiro : ", Normality_crossing, sep=''))
print(paste("Boxplot all trial by subject : ", plotbySubj_crossing, sep=''))
print(paste("Boxplot mean of all subject : ", plotAllSubj_crossing, sep=''))
print(paste("Fisher test - Comparaison by IOL : ", TTest_crossing, sep=''))
# Complex
print("Complex chunks process : ")
print(paste("Load data Combined Complex.csv : ", Load_data_Complex, sep=''))
print(paste("Normality test - Shapiro : ", Normality_Complex, sep=''))
print(paste("Boxplot all trial by subject : ", plotbySubj_Complex, sep=''))
print(paste("Boxplot mean of all subject : ", plotAllSubj_Complex, sep=''))
print(paste("Fisher test - Comparaison by IOL : ", TTest_Complex, sep=''))
```
# Import library
```{r Import library, eval=TRUE, include=FALSE}
knitr::opts_chunk$set(echo = TRUE)
# install.packages("rmarkdown")
library(readxl)
library(readr)
library(dplyr)
library(tidyverse)
library(ggplot2)
# library(devtools)
# library(htmltools)
# install_version("htmltools", version = "0.5.4", dependencies = TRUE)
library(knitr)
library(kableExtra)
library(psych)
# library(flextable)
library(gapminder)
library(patchwork)
# library(hrbrthemes)
# library(viridis)
# library(broom)
library(lme4)
library(rstatix)
# install.packages('nortest')
library(nortest)
# install.packages("knitr")
library(knitr)
library(xfun)
# install.packages("moments")
# library(installr)
library(psych)
library(car)
library(stats)
library(moments)
library(gridExtra)
if (!requireNamespace("MASS", quietly = TRUE)) {install.packages("MASS")}
library(MASS)

knitr::opts_chunk$set(echo = FALSE, warning = FALSE, message = FALSE)

```
# Work Directory
```{r Work Directory, eval=TRUE}
knitr::opts_chunk$set(echo = FALSE)
# wd <- "D:/DriveStreetlab/Drive partagés/J_n_J_Clinical_Trials/J_n_J_WO6_Artemis2(Dec2022- )/SAP/R/JJ Loco Analyses R/"
# wd <- "G:/Drive partagés/J_n_J_Clinical_Trials/J_n_J_WO6_Artemis2(Dec2022- )/SAP/R/JJ Loco Analyses R/"
wd <- "D:/Streetlab/JJ/J_n_J_WO6_Artemis2(Dec2022- )/JJ_Analyses_Loco/"

fn_Crossing <- "Crossing_Session_result_combined_13_11_2023.csv"
fn_Complex <- "Complex_Session_result_combined_13_11_2023.csv"
fn_Group <- "IOL-group.csv"
fn_List_Subject <- "List_Subject.csv"

ffn_Crossing <- paste(wd,fn_Crossing, sep = "") 
ffn_Complex <- paste(wd,fn_Complex, sep = "") 
ffn_Group <- paste(wd,fn_Group, sep = "") 
ffn_List_Subject <- paste(wd,fn_List_Subject, sep = "") 
plotpath <- paste(wd, "Plot/", sep="")

df.List.Subj <- read.csv(ffn_List_Subject, sep=";", dec=".",  na.strings = c("", "NA"))
df.Group <- read.csv(ffn_Group, sep=",", dec=".",  na.strings = c("", "NA"))

print(wd)
print(fn_Crossing)
print(fn_Complex)
print(fn_Group)
print(fn_List_Subject)
print(plotpath)

```

# Crossing
## Load data
Loading data Crossing ...
```{r Load data, eval=TRUE}
df <- data.frame()

df.Crossing <- read.csv(ffn_Crossing, sep=";", dec=".",  na.strings = c("", "NA"))
# names(df.Crossing)

# create new colum with SubjectID
df <- df.Crossing %>% mutate(SubjID = c(substr(df.Crossing$session_name, 3, 6)))
df <- df %>% filter(task_type != "0_0-0_0")

# exclusion des participants
df_subj_excluded_Crossing <- df.List.Subj %>% filter(Crossing == "No")
df_subj_valid_Crossing <- df.List.Subj %>% filter(Crossing == "Yes")
df  <-  subset(df, !(SubjID %in% df_subj_excluded_Crossing))

list.subj <- unique(df$SubjID)

header_fact <-  c("SubjID", "session_name","trial_name", "category", "light_condition_lux", "task_type","step_1_height", "step_1_position", "step_2_height", "step_2_position" )
for (i in header_fact) {df[[i]] <- as.factor(df[[i]])}
# header_int <-  c("Order", "index","index_in_phase")
# for (i in header_int) {df[[i]] <- as.integer(df[[i]])}

my_vars <- list()  
my_vars <-  c("trial_duration", "walking_duration",	"walking_distance", "walking_speed",	"sd_walking_speed",	"pitch_head_mean","pitch_head_sd", "crossing_1_penultimate_foot_placement",		"crossing_1_final_foot_placement",		"crossing_1_lead_vertical_toe_clearance",
	"crossing_1_trail_vertical_toe_clearance",	"crossing_1_lead_foot_placement_toe", 	"crossing_1_lead_foot_placement_heel",
	"crossing_1_trail_foot_placement_toe",	"crossing_1_trail_foot_placement_heel",	"crossing_1_step_length_crossing", 		"crossing_1_step_width_crossing", 			"crossing_1_mean_speed_lead_foot_heel_strike_after",	"crossing_1_mean_speed_lead_foot_toe_strike_after",	"crossing_1_mean_speed_head_lateral",		"crossing_1_sd_speed_head_lateral", 		"crossing_1_mean_speed_head_longitudinal", 		"crossing_1_sd_speed_head_longitudinal", 		"crossing_1_head_pitch_frame_lead_foot_toe_off_before", 		"crossing_1_head_pitch_frame_applomb_lead_foot", 		"crossing_1_head_pitch_frame_trail_foot_heel_strike_after",
		"crossing_1_frame_lead_foot_heel_strike_after",
	"crossing_2_penultimate_foot_placement",		"crossing_2_final_foot_placement",		"crossing_2_lead_vertical_toe_clearance",
	"crossing_2_trail_vertical_toe_clearance",	"crossing_2_lead_foot_placement_toe", 	"crossing_2_lead_foot_placement_heel",
	"crossing_2_trail_foot_placement_toe",	"crossing_2_trail_foot_placement_heel",	"crossing_2_step_length_crossing", 		"crossing_2_step_width_crossing", 	"crossing_2_mean_speed_lead_foot_heel_strike_after",	"crossing_2_mean_speed_lead_foot_toe_strike_after",	"crossing_2_mean_speed_head_lateral",		"crossing_2_sd_speed_head_lateral", 		"crossing_2_mean_speed_head_longitudinal", 		"crossing_2_sd_speed_head_longitudinal", 		"crossing_2_head_pitch_frame_lead_foot_toe_off_before", 		"crossing_2_head_pitch_frame_applomb_lead_foot", 		"crossing_2_head_pitch_frame_trail_foot_heel_strike_after",
		"crossing_2_frame_lead_foot_heel_strike_after")
for (i in my_vars) {df[[i]] <- as.numeric(ifelse(is.na(as.numeric(df[[i]])), NA, df[[i]]))}

# Boolean :
header_chr <-  c("trial_duration_in_range",	"walking_duration_in_range",	"walking_distance_in_range",	"walking_speed_in_range",	"sd_walking_speed_in_range",	"pitch_head_mean_in_range",	"pitch_head_sd_in_range",
"crossing_1_penultimate_foot_placement_in_range", "crossing_1_final_foot_placement_in_range", "crossing_1_lead_vertical_toe_clearance_in_range","crossing_1_trail_vertical_toe_clearance_in_range", "crossing_1_lead_foot_placement_toe_in_range", "crossing_1_lead_foot_placement_heel_in_range","crossing_1_trail_foot_placement_toe_in_range", "crossing_1_trail_foot_placement_heel_in_range",
"crossing_1_step_length_crossing_in_range", "crossing_1_step_width_crossing_in_range","crossing_1_double_support_before_crossing_in_range",
"crossing_1_single_support_trail_in_range", "crossing_1_double_support_crossing_in_range", "crossing_1_single_support_lead_in_range",
"crossing_1_mean_speed_head_lateral_in_range", "crossing_1_sd_speed_head_lateral_in_range", "crossing_1_mean_speed_head_longitudinal_in_range",
"crossing_1_sd_speed_head_longitudinal_in_range", "crossing_1_head_pitch_frame_lead_foot_toe_off_before_in_range", "crossing_1_head_pitch_frame_applomb_lead_foot_in_range", "crossing_1_head_pitch_frame_trail_foot_heel_strike_after_in_range",
"crossing_1_can_calculate_result", "crossing_1_MOS_AP_Y_in_range","crossing_1_MOS_ML_X_in_range",
"crossing_2_penultimate_foot_placement_in_range", "crossing_2_final_foot_placement_in_range", "crossing_2_lead_vertical_toe_clearance_in_range","crossing_2_trail_vertical_toe_clearance_in_range", "crossing_2_lead_foot_placement_toe_in_range", "crossing_2_lead_foot_placement_heel_in_range","crossing_2_trail_foot_placement_toe_in_range", "crossing_2_trail_foot_placement_heel_in_range",
"crossing_2_step_length_crossing_in_range", "crossing_2_step_width_crossing_in_range","crossing_2_double_support_before_crossing_in_range",
"crossing_2_single_support_trail_in_range", "crossing_2_double_support_crossing_in_range", "crossing_2_single_support_lead_in_range",
"crossing_2_mean_speed_head_lateral_in_range", "crossing_2_sd_speed_head_lateral_in_range", "crossing_2_mean_speed_head_longitudinal_in_range",
"crossing_2_sd_speed_head_longitudinal_in_range", "crossing_2_head_pitch_frame_lead_foot_toe_off_before_in_range", "crossing_2_head_pitch_frame_applomb_lead_foot_in_range", "crossing_2_head_pitch_frame_trail_foot_heel_strike_after_in_range",
"crossing_2_can_calculate_result", "crossing_2_MOS_AP_Y_in_range","crossing_2_MOS_ML_X_in_range")
for (i in header_chr) {df[[i]] <- as.character(df[[i]])}
# 
# # Filtrage Outliers
# outliers_info <- list()
# 
# for (variable in my_vars) {
#   # Calculer la moyenne et l'écart-type
#   mean_val <- mean(df[[variable]], na.rm = TRUE)
#   sd_val <- sd(df[[variable]], na.rm = TRUE)
#   print(paste("mean_val", mean_val, "sd_val", sd_val))
#   # Définir les limites pour détecter les outliers
#   lower_limit <- mean_val - 1.96 * sd_val
#   upper_limit <- mean_val + 1.96 * sd_val
#   print(paste("lower_limit", lower_limit,",", "upper_limit", upper_limit))
#   
#   # Identifier les indices des outliers
#   outlier_indices <- which(df[[variable]] < lower_limit | df[[variable]] > upper_limit)
#   print(toutlier_indices)
#   
#   # Stocker les informations sur les outliers
#   outliers_info[[paste("Outliers_", variable)]] <- df[outlier_indices, c("trial", variable), drop = FALSE]
#   
#   # Exclure les outliers de la dataframe
#   df <- df[-outlier_indices, ]
# }
# 
# # Afficher les informations sur les outliers
# print(outliers_info)



```

...Loading data Crossing succed

## Normality test - Shapiro
```{r Crossing Normality, eval=TRUE}
SaveFig <- "TRUE"

print("Crossing - Analyses de la normalité des données pour l'ensemble des variables")

variables_normales <- c()
variables_non_normales <- c()

for (var in my_vars) {
  df <- df[complete.cases(df[[var]]), ]
  # Calculer l'indice de kurtosis et de skewness
  kurt <- kurtosis(df[[var]])
  skew <- skewness(df[[var]])

  Shapiro.Wilk = shapiro.test(df[[var]])
  print(Shapiro.Wilk)
  
  # Vérifier si la variable suit une distribution normale (p-value > 0.05)
  if (Shapiro.Wilk$p.value > 0.05) {
    variables_normales <- c(variables_normales, var)
    print(paste("La variable ",var , " suit une distribution normale.", sep="" ))
    H0 <- print("Distribution normale")} 
  else {variables_non_normales <- c(variables_non_normales, var)
   print(paste("La variable ",var , " suit une distribution non normale.", sep="" ))
   H0 <- print("Distribution non normale")}

# Créez un graphique de densité
  density_plot <- ggplot(df, aes(x = .data[[var]])) +
   geom_histogram(fill = "blue", alpha = 0.7, bins = 30) +
  labs(title = paste(
    "Shapiro Normality : ", "\n",
      "t.test : t = ", format(Shapiro.Wilk$statistic, digits = 3),
      ", p-value : ", format(Shapiro.Wilk$p.value, digits = 3), "\n",
    H0,"\n",
      "Kurtosis =", round(kurt, 2), ", Skewness =", round(skew, 2)),"\n", 
          x = var, y = "Count")
    
  # Créez un QQ-plot
  qq_plot <- ggplot(df, aes(sample = .data[[var]])) +
    stat_qq() +
    stat_qq_line() +
    labs(title = paste("QQ-Plot"))
  
  # Affichez les deux graphiques côte à côte
  plot <- grid.arrange(density_plot, qq_plot, ncol = 2, widths = c(20, 10))
  print(plot)
  # Save fig
  if (SaveFig) {ggsave(filename = paste(plotpath,"Crossing/","Normality_",var,".png", sep = ""), plot = plot)}
}

# # Transformation des données si la distribution ne suit pas une loi normale
# var <- df$walking_speed
# x <- var
# hist(var)
# shapiro.test(x)
# boxcox(lm(x ~ 1))
# new <- log(x)
# hist(new)
# shapiro.test(new)
# 
# # BOxcox and Exact optimal lambda
# b <- boxcox(lm(x ~ 1))
# lambda <- b$x[which.max(b$y)]
# new_x_exact <- (x ^ lambda - 1) / lambda
# hist(new_x_exact)
# shapiro.test(new_x_exact)


```

## Visualisation des données
### Plot for each subject
```{r Crossing Distribution for each subject, eval=TRUE}
print("Liste des sujets analysés")
print(list.subj)

for (i in list.subj) {
  print(i)
  df.unique.subj <- subset(df, SubjID == i)
  for (var in my_vars) {
    print(paste("Boxplot variable : ",var))
    # boxplot <- ggplot(df.unique.subj, aes(x = df.unique.subj$SubjID, y = .data[[var]])) + geom_boxplot(position = position_dodge(0.8), width = 0.7) + labs(x = df.unique.subj$SubjID, y = var)

    boxplot <- ggplot(df.unique.subj, aes(x = trial_name, y = .data[[var]])) +
    labs(title=paste("Sujet : ", i, "   ", "Boxplot variable : ",var), x = "Trial name", y = var) +
    geom_point() +  theme(axis.text.x = element_text(angle = 90))
    print(boxplot)
    ggsave(filename = paste(plotpath,"Crossing/",i, "_",var,".png", sep = ""), plot = boxplot)
  }}


```

### Plot for all subj
```{r Crossing Distribution all subj, eval=TRUE }
list.subj <- unique(df$SubjID)
for (var in my_vars) {
    print(paste("Boxplot variable : ",var))
    boxplot <- ggplot(df, aes(x = df$SubjID, y = .data[[var]])) + geom_boxplot(position = position_dodge(0.8),
    width = 0.7) + labs(title=paste("Boxplot variable : ",var), x = df$SubjID, y = var) + geom_jitter(color="black", size=0.4, alpha=0.9) + theme(axis.text.x = element_text(angle = 90))
    print(boxplot)
    ggsave(filename = paste(plotpath,"Crossing/","All_subj_",var,".png", sep = ""), plot = boxplot)
}

```

## Comparaison IOL - Crossing
```{r Crossing T.test, eval=TRUE}
df <- merge(df, df.Group, by = "SubjID")
df <- df[, c("IOL", setdiff(names(df), "IOL"))]

header_fact <-  c("IOL", "SubjID", "session_name","trial_name", "category", "light_condition_lux", "task_type","step_1_height", "step_1_position", "step_2_height", "step_2_position" )
for (i in header_fact) { i <- as.factor(df$i)}

for (var in my_vars) {
  if (var %in% variables_normales) {
    res <- t.test(df[[var]] ~ df$IOL)
    print(paste("Boxplot variable : ",var))
    boxplot <- ggplot(df, aes(x = factor(IOL), y = .data[[var]])) +
    geom_boxplot(position = position_dodge(0.8), width = 0.7) +
    labs(title = paste("Mean by IOL : ", var),x = "Groupe IOL",y = var)+
    annotate("text", label = paste("Student's t-Test : ", "t = ", format(res$statistic, digits = 3),", df = ",
    format(res$parameter, digits = 3),  ", p-value : ", format(res$p.value, digits = 3)), 
    x = max(df$IOL)*0.8, y = max(df[[var]], na.rm = TRUE)* 1.1) 
    print(boxplot)
    ggsave(filename = paste(plotpath,"Crossing/","Comparison_IOL_",var,".png", sep = ""), plot = boxplot)
    print(paste("T.test variable : ",var))
    print(res)  } 
  else {
    res<- wilcox.test(df[[var]] ~ df$IOL)
    print(paste("Boxplot variable : ",var))
    boxplot <- ggplot(df, aes(x = factor(IOL), y = .data[[var]])) +
    geom_boxplot(position = position_dodge(0.8), width = 0.7) +
    labs(title = paste("Mean by IOL : ", var),x = "Groupe IOL",y = var)+
    annotate("text", label = paste("Wilcoxon test ",  "Method : ", res$alternative,  ", V = ", format(res$statistic, digits = 3), ", p-value : ", format(res$p.value, digits = 3)), 
    x = max(df$IOL)*0.8, y = max(df[[var]], na.rm = TRUE)* 1.1) 
    print(boxplot)
    ggsave(filename = paste(plotpath,"Crossing/","Comparison_IOL_",var,".png", sep = ""), plot = boxplot)
    print(paste("wilcoxon result: ",var))
    print(res) 
  }
}
  
```


# Complex
## Load data 
Loading data Complex ...
```{r Complex Load data, eval=TRUE}
df <- data.frame()
df.IOL <- read.csv(ffn_Group, sep=",", dec=".",  na.strings = c("", "NA"))

df.Complex <- read.csv(ffn_Complex, sep=";", dec=".",  na.strings = c("", "NA"))

# names(df.Complex)

# create new colum with SubjectID
df <- df.Complex %>% mutate(SubjID = c(substr(df.Complex$session_name, 3, 6)))

# Ignorer les essais de Familiarisation
df <- subset(df, category == "ComplexT")

# exclusion des participants
df_subj_excluded_Complex <- df.List.Subj %>% filter(Complex == "No")
df_subj_valid_Complex <- df.List.Subj %>% filter(Complex == "Yes")
df  <-  subset(df, !(SubjID %in% df_subj_excluded_Complex))

list.subj <- unique(df$SubjID)
print(list.subj)

# names(df)
header_fact <-  c("SubjID", "session_name","trial_name", "category", "light_condition_lux", "task_type") 
for (i in header_fact)  {df[[i]] <- as.factor(df[[i]])}

# header_int <-  c("Order", "index","index_in_phase") 
# for (i in header_int) {i <- as.integer(df$i)}
my_vars <- list()  
my_vars <-  c("trial_duration", "walking_duration", "walking_distance",
"walking_speed","sd_walking_speed",
"pitch_head_mean","pitch_head_sd","mean_percentage_light_green_pixel",
"mean_percentage_brown_pixel",
"mean_percentage_brown_2_first_steps","mean_percentage_brown_2_last_steps",
"mean_percentage_brown_345_steps",
"MEAN_MOS_AP_Y","STD_MOS_AP_Y","MAX_MOS_AP_Y","MIN_MOS_AP_Y",
"MEAN_MOS_ML_X","STD_MOS_ML_X","MAX_MOS_ML_X","MIN_MOS_ML_X",
"Acc_RMS_Head_X","Acc_RMS_Head_Y","Acc_RMS_Pelvis_X","Acc_RMS_Pelvis_Y") 
for (i in my_vars) {df[[i]] <- as.numeric(ifelse(is.na(as.numeric(df[[i]])), NA, df[[i]]))}
# for (i in my_vars) {  df[[i]] <- as.numeric(ifelse(is.na(df[[i]]) | !grepl("^\\d+$", df[[i]]), NA, df[[i]]))}

# Filtrage Outliers
for (variable in my_vars) {
  remove_outliers <- function(df, variable, threshold = 1.96) {
    # Remove rows with missing values in the variable
    df <- df[complete.cases(df[[variable]]), ]
    
    # Calculer le premier et troisième quartile
    q1 <- quantile(df[[variable]], 0.25)
    q3 <- quantile(df[[variable]], 0.75)
    
    # Calculer l'écart interquartile (IQR)
    iqr <- q3 - q1
    
    # Définir les limites pour détecter les outliers
    lower_limit <- q1 - threshold * iqr
    upper_limit <- q3 + threshold * iqr
    
    # Exclure les outliers de la dataframe
    df_without_outliers <- df[which(df[[variable]] >= lower_limit & df[[variable]] <= upper_limit), ]
    
    return(df_without_outliers)
  }
  
  # Apply the function to your dataframe
  df <- remove_outliers(df, variable)
}

```
## Normality test - Shapiro
```{r Complex Normality, eval=TRUE}
SaveFig <- "TRUE"
variables_normales <- c()
variables_non_normales <- c()

for (var in my_vars) {
  # df <- df[complete.cases(df[[var]]), ]
  # Calculer l'indice de kurtosis et de skewness
  kurt <- kurtosis(df[[var]])
  skew <- skewness(df[[var]])

  Shapiro.Wilk = shapiro.test(df[[var]])
  print(Shapiro.Wilk)
  
  # Vérifier si la variable suit une distribution normale (p-value > 0.05)
  if (Shapiro.Wilk$p.value > 0.05) {
    variables_normales <- c(variables_normales, var)
    print(paste("La variable ",var , " suit une distribution normale.", sep="" ))
    H0 <- print("Distribution normale")} 
  else {variables_non_normales <- c(variables_non_normales, var)
   print(paste("La variable ",var , " suit une distribution non normale.", sep="" ))
   H0 <- print("Distribution non normale")}

# Créez un graphique de densité
  density_plot <- ggplot(df, aes(x = .data[[var]])) +
   geom_histogram(fill = "blue", alpha = 0.7, bins = 30) +
  labs(title = paste(
    "Shapiro Normality : ", "\n",
      "t.test : t = ", format(Shapiro.Wilk$statistic, digits = 3),
      ", p-value : ", format(Shapiro.Wilk$p.value, digits = 3), "\n",
    H0,"\n",
      "Kurtosis =", round(kurt, 2), ", Skewness =", round(skew, 2)),"\n", 
          x = var, y = "Count")
    
  # Créez un QQ-plot
  qq_plot <- ggplot(df, aes(sample = .data[[var]])) +
    stat_qq() +
    stat_qq_line() +
    labs(title = paste("QQ-Plot"))
  
  # Affichez les deux graphiques côte à côte
  plot <- grid.arrange(density_plot, qq_plot, ncol = 2, widths = c(10, 5))
  print(plot)
  # Save fig
  if (SaveFig) {ggsave(filename = paste(plotpath,"Complex/","Normality_",var,".png", sep = ""), plot = plot)}
}
``` 

## Visualisation des données
```{r Complex - Distribution Boxplots, eval=TRUE}
for (var in my_vars) {
  print(paste("Boxplot variable : ",var))
  boxplot <- ggplot(df, aes(x = df$SubjID, y = .data[[var]])) + geom_boxplot(position = position_dodge(0.8), width = 0.7) + labs(title = var, x = df$SubjID, y = var)+
  geom_jitter(color="black", size=0.4, alpha=0.9) + theme(axis.text.x = element_text(angle = 90))
  print(boxplot)
  }
```

## Comparaison IOL - Complex
Si la distribution suit une loi normale alors t.test de Fisher sinon Wilcoxon.
 
```{r Complex - T.test, eval=TRUE}
df <- merge(df, df.IOL, by = "SubjID")
df <- df[, c("IOL", setdiff(names(df), "IOL"))]

header_fact <-  c("IOL", "SubjID", "session_name","trial_name", "category", "light_condition_lux") 
for (i in header_fact) { i <- as.factor(df$i)}

for (var in my_vars) {
  if (var %in% variables_normales) {
    res <- t.test(df[[var]] ~ df$IOL)
    print(paste("Boxplot variable : ",var))
    boxplot <- ggplot(df, aes(x = factor(IOL), y = .data[[var]])) +
    geom_boxplot(position = position_dodge(0.8), width = 0.7) +
    labs(title = paste("Mean by IOL : ", var),x = "Groupe IOL",y = var)+
    annotate("text", label = paste("Student's t-Test : ", "t = ", format(res$statistic, digits = 3),", df = ",
    format(res$parameter, digits = 3),  ", p-value : ", format(res$p.value, digits = 3)), 
    x = max(df$IOL)*0.8, y = max(df[[var]], na.rm = TRUE)* 1.1) 
    print(boxplot)
    ggsave(filename = paste(plotpath,"Complex/","Comparison_IOL_",var,".png", sep = ""), plot = boxplot)
    print(paste("T.test variable : ",var))
    print(res)  } 
  else {
    res<- wilcox.test(df[[var]] ~ df$IOL)
    print(paste("Boxplot variable : ",var))
    boxplot <- ggplot(df, aes(x = factor(IOL), y = .data[[var]])) +
    geom_boxplot(position = position_dodge(0.8), width = 0.7) +
    labs(title = paste("Mean by IOL : ", var),x = "Groupe IOL",y = var)+
    annotate("text", label = paste("Wilcoxon test ",  "Method : ", res$alternative,  ", V = ", format(res$statistic, digits = 3), ", p-value : ", format(res$p.value, digits = 3)), 
    x = max(df$IOL)*0.8, y = max(df[[var]], na.rm = TRUE)* 1.1) 
    print(boxplot)
    ggsave(filename = paste(plotpath,"Complex/","Comparison_IOL_",var,".png", sep = ""), plot = boxplot)
    print(paste("wilcoxon result: ",var))
    print(res) 
  }
}

```










